臺灣高等法院刑事判決　　　　　　　　 94年度上訴字第840號
上　訴　人　臺灣宜蘭地方法院檢察署檢察官
被　　　告　甲○○
上列上訴人因被告違反毒品危害防制條例案件，不服臺灣宜蘭地
方法院93年度訴緝字第18號，中華民國94年2月3日第一審判決
（起訴案號：臺灣宜蘭地方法院檢察署93年度毒偵字第138號；
併辦案號：同署93年度毒偵字第392號、第996號、第1247號、94
年度毒偵字第69號），提起上訴，本院判決如下：
    主  文
上訴駁回。
    事實及理由
一、本案經本院審理結果，認第1審判決以被告甲○○係違反毒
    品危害防制條例第10條第1項之施用第1級毒品罪，判處有期
    徒刑8月，並諭知扣案之第1級毒品海洛因1包（淨重0.13公
    克、包裝重0.22公克）沒收銷燬之、注射針筒1支沒收，認
    事用法及量刑均無不當，應予維持，並引用第1審判決書記
    載之事實、證據及理由（如附件第1審判決書）。
二、檢察官上訴意旨略以：被告另於原審判決前之民國（下同）
    93 年11月28日下午5時許，在宜蘭縣羅東鎮○○里○○街50
    之4號住處，施用第1級毒品海洛因1次，經警採尿送驗，發
    現有嗎啡陽性反應，被告此部分行為，與原審所認定之被告
    連續施用第1級毒品之行為，時間緊接，顯係基於概括犯意
    ，為連續犯，有裁判上1罪關係，依審判不可分原則，應為
    起訴效力所及，原審未及斟酌審判，請撤銷原判決，另為適
    當之判決。經查：
    (一)因被告於原審94年1月20日行準備程序時，即坦承施用第1
      級毒品之時間為自93年2月3日晚間起至93年11月28日下午
      止，都是在家中施用，平均2、3天施用1次等語（見原審
      卷第52頁），故原審斟酌被告歷次施用第1級毒品為警查
      獲之情形，以及查獲後採尿送驗結果，均有第1級毒品海
      洛因反應等情，認被告坦承之施用第1級毒品起迄時間，
      與事實相符，而於判決書事實欄認定被告施用第1級毒品
      之時間為自93年2月3日晚間起至93年11月28日下午止，並
      敘明起訴書未論列部分，因與起訴書已論列部分，有連續
      犯裁判上一罪之關係，為起訴效力所及，自得併予審究，
　　　此業經原審判決書事實欄及理由欄分別記載明確，從而檢
　　　察官上訴意旨所指原審未及斟酌部分（即台灣宜蘭地方法
　　　院檢察署於94年1月24日以乙○玲勤94毒偵69字第953號函
  　　審酌，並已為判決；再而，檢察官前開移送原審併辦部分
   　 ，雖係於原審94年1月20日辯論終結後始送達原審，惟因
      原審已由被告之自白，並調查其他必要之證據後，認定移
      認定在案，因而批示該等卷宗附卷，並未退還該署，亦有
      台灣宜蘭地方法院檢察署94年1月24日乙○玲勤94毒偵69
      字第953號函及其上原審法官之批示在卷可按（見原審卷
      第64頁）。
    (二)又原審認本件被告罪證明確，並適用毒品危害防制條例第
      10 條第1項、第18條第1項前段，刑法第11條前段、第56
      條、第38條第1項第2款之規定，並審酌被告犯罪之動機、
      目的，及犯罪後尚能坦承犯行等一切情狀，量處有期徒
      刑8月，並諭知扣案之第1級毒品海洛因1包（淨重0.13公
      克、包裝重0.22公克）沒收銷燬之、注射針筒1支沒收。
      經核其認事用法均無不合，量刑亦屬適當。
    (三)綜上所述，檢察官上訴意旨所指原審未及斟酌審判部分，
      業經原審審酌並予以判決在案，故其提起本件上訴為無理
      由，應予駁回。
據上論斷，應依刑事訴訟法第368條、第373條，判決如主文。
本案經檢察官邱美育到庭執行職務。
中　　華　　民　　國　　94　　年　　5　　月　　10 　日
　　　　　　　　　刑事第十一庭審判長法  官  陳祐輔
                                    法  官  楊炳禎
                                    法  官  邱瑞祥
上正本證明與原本無異。
如不服本判決，應於收受送達後十日內向本院提出上訴書狀，其
未敘述上訴之理由者並得於提起上訴後十日內向本院補提理由書
（均須按他造當事人之人數附繕本）。
                                    書記官  吳金來
中　　華　　民　　國　　94　　年　　5　　月　　10 　日
附錄：本案論罪科刑法條全文
毒品危害防制條例第10條第1 項：
施用第一級毒品者，處六月以上五年以下有期徒刑。
附件：
臺灣宜蘭地方法院刑事判決　　　　　　　93年度訴緝字第18號
    公　訴　人　臺灣宜蘭地方法院檢察署檢察官
　　被　　　告　甲○○　男　31歲（民國○○年○○月○○日生）
　　　　　　　　　　　　身分證統一編號：Ｚ000000000號
　　　　　　　　　　　　住宜蘭縣羅東鎮○○里○○街50之4號
　　　　　　　　　　　　　（臺灣宜蘭監獄執行中）
上列被告因違反毒品危害防制條例案件，經檢察官提起公訴（93
年度毒偵字第138 號），及併案審理（93年度毒偵字第392 號、
第996 號、第1247號），被告就被訴事實為有罪之陳述，本院合
議庭裁定由受命法官獨任逕以簡式審判程序判決如下：
    主  文
甲○○連續施用第一級毒品，處有期徒刑捌月。扣案之第一級毒
品海洛因壹包（淨重零點壹參公克、包裝重零點貳貳公克）沒收
銷燬之、注射針筒壹支沒收。
    事  實
一、甲○○前因施用毒品案件，經本院於民國八十七年七月十六
    日裁定送觀察、勒戒後，認有繼續施用毒品之傾向，再經本
    院於八十七年八月十九日裁定令入戒治處所施以強制戒治，
    復於八十八年二月十二日裁定停止強制戒治，所餘戒治期間
    ，付保護管束，嗣保護管束期間期滿，已經本院於八十八年
    十月二十六日以八十七年訴字第一三０號為免刑判決確定，
    復基於施用第一級毒品海洛因（以下稱海洛因）之概括犯意
    ，自九十三年二月三日晚間起至九十三年十一月二十八日下
    午止，連續在宜蘭縣羅東鎮○○里○○街五十之四號其住處
    ，以針筒注射海洛因之方式，施用海洛因多次，平均約二、
    三天施用一次。嗣於九十三年二月四日下午四時二十五分許
    ，經臺灣宜蘭地方法院檢察署觀護人室派員採其尿液送驗後
    發現；復於九十三年三月四日下午一時許，為警在台北市○
    ○區○○路三五七巷四號二樓查獲；又於九十三年十月一日
    晚間八時許，為警在宜蘭縣羅東鎮○○○路一五七之三號查
    獲，並扣得海洛因一包（淨重０、一三公克、包裝重０、二
    二公克）及其所有供施用海洛因所用之注射針筒一支；再經
    警定期於九十三年十月二十七日下午三時調驗採其尿液送驗
    後發現上情。
二、案經台灣宜蘭地方法院檢察署檢察官自動檢舉偵查起訴，及
    併案審理。
    理  由
一、上揭事實，業據被告於本院準備程序訊問時坦承不諱，並有
    被告尿液均有海洛因陽性反應之台灣檢驗科技股份有限公司
    濫用藥物尿液檢驗報告一紙、台灣尖端先進生技醫藥股份有
    限公司濫用藥物檢驗報告一紙、慈濟大學濫用藥物檢驗中心
    檢驗總表二紙在卷可稽。又被告前因施用毒品案件，經本院
    於八十七年七月十六日裁定送觀察、勒戒後，認有繼續施用
    毒品之傾向，再經本院於八十七年八月十九日裁定令入戒治
    處所施以強制戒治，復於八十八年二月十二日裁定停止強制
    戒治，所餘戒治期間，付保護管束，嗣保護管束期間期滿，
    經本院於八十八年十月二十六日以八十七年訴字第一三０號
    為免刑判決確定，有該案判決書及臺灣高等法院被告全國前
    案紀錄表在卷可憑。事證明確，被告犯行洵堪認定。
二、核被告所為，係犯毒品危害防制條例第十條第一項之施用第
    一級毒品罪。其施用毒品前之持有海洛因之低度行為，已為
    施用之高度行為所吸收，不另論罪。其先後多次施用海洛因
    抵癮之犯行，時間緊接，方法相同，觸犯構成要件相同之罪
    ，顯係基於概括犯意為之，應依刑法第五十六條連續犯之規
    定，加重其刑。上揭事實起訴書未予論列部分，與起訴書已
    論列部分，有連續犯裁判上一罪之關係，為起訴效力所及，
    本院自得併予審究之。爰審酌被告犯罪之動機、目的、手段
    ，及犯罪後尚能坦承犯行等一切情狀，量處如主文所示之刑
    。扣案之白粉一包含第一級第六項毒品海洛因成份（淨重０
    、一三公克，包裝重０、二二公克），有法務部調查局九十
    三年十二月二十三日調科壹字第三００００一一七九號鑑定
    通知書一紙存卷可考，應依毒品危害防制條例第十八條第一
    項前段之規定，不問屬於犯人與否，諭知沒收銷毀之。扣案
    之注射針筒一支，係被告所有且供其施用毒品所用之物，業
    據被告供承在卷，爰依刑法第三十八條第一項第二款諭知沒
    收之。
據上論斷，應依刑事訴訟法第二百九十九條第一項前段、第二百
七十三條之一第一項，毒品危害防制條例第十條第一項、第十八
條第一項前段，刑法第十一條前段、第五十六條、第三十八條第
一項第二款，判決如主文。
本案經檢察官賴慶祥到庭執行職務
中　　華　　民　　國　　94　　年　　2 　　月　　3 　　日
                        臺灣宜蘭地方法院刑事第三庭
                            法  官  林  楨  森
以上正本證明與原本無異。
如不服本判決，應於判決送達後十日內，向本院提出上訴狀。 (
應附繕本)。
                            書記官  謝  佩  欣
中　　華　　民　　國　　94　　年　　2 　　月　　4 　　日
附錄本案論罪科刑法條全文：
毒品危害防制條例第十條第一項
施用第一級毒品者，處六月以上五年以下有期徒刑。
